lt-LT: Sveikata ir grožis > Sveikatos priežiūra > Biometriniai monitoriai > Pulso oksimetrai: Piršto galiuko pulsoksimetrai; Rankinio tipo pulsoksimetrai; Pulsoksimetro davikliai ir moduliai
vi: Sức khỏe và sắc đẹp > Chăm sóc sức khỏe > Thiết bị theo dõi sinh trắc học > Máy đo nồng độ bão hòa oxy trong máu: Máy đo oxy máu kiểu kẹp ngón tay; Máy đo oxy máu cầm tay; Cảm biến và mô-đun máy đo oxy máu
pt-PT: Saúde e beleza > Cuidados de saúde > Dispositivos de monitorização biométrica > Oxímetros de pulso: Oxímetros de pulso de dedo; Oxímetros de pulso portáteis; Sensores e módulos para oxímetros de pulso
nb: Skjønnhet og helse > Helsestell > Biometriske overvåkningsapparater > Pulsoksimetere: Fingerpulsoksymetre; Håndholdte pulsoksymetre; Pulsoksymetersensorer og moduler
sk-SK: Zdravie a krása > Starostlivosť o zdravie > Biometrické monitory > Pulzné oxymetre: Prstové pulzné oxymetre; Ručné pulzné oxymetre; Senzory a moduly pre pulzné oxymetre
ru: Красота и здоровье > Медицинские товары > Инструменты для измерения биометрических показателей > Пульсоксиметры: Пальчиковые пульсоксиметры; Портативные пульсоксиметры; Датчики и модули пульсоксиметров
nl: Gezondheid en persoonlijke verzorging > Gezondheidszorg > Biometrische meters > Pulse-oxymeters: Vingertop pulsoximeters; Draagbare pulsoximeters; Pulsoximeter sensoren en modules
ro-RO: Sănătate și frumusețe > Îngrijirea sănătății > Monitoare biometrice > Pulsoximetre: Pulsoximetru pentru deget; Pulsoximetru portabil; Senzori și module pentru pulsoximetru
sl-SI: Zdravje in lepota > Zdravje > Biometrični monitorji > Pulzni oksimetri: Prstni pulzni oksimetri; Ročni pulzni oksimetri; Senzorji in moduli za pulzne oksimetre
hr-HR: Zdravlje i ljepota > Briga za zdravlje > Biometrijski monitori > Pulsni oksimetri: Pulsni oksimetri za prst; Ručni pulsni oksimetri; Senzori i moduli za pulsni oksimetar
fi: Terveys ja kauneus > Terveydenhoito > Biometriset monitorit > Pulssioksimetrit: Sormenpääpulssioksimetri; Käsipulssioksimetri; Pulssioksimetrianturi ja -moduuli
da: Sundhed og skønhed > Sundhedspleje > Biometriske målere > Pulsoximetre: Fingerspids-pulsoximetre; Håndholdte pulsoximetre; Pulsoximeter-sensorer og -moduler
zh-TW: 保健與美容 > 健康照護 > 生物識別監測 > 脈搏血氧飽和度分析儀: 指尖脈搏血氧儀; 手持式脈搏血氧儀; 脈搏血氧儀感測器及模組
ko: 건강/미용 > 건강 관리 > 생체신호 모니터 > 산소포화도 측정기: 손가락 맥박 산소 측정기; 휴대용 맥박 산소 측정기; 맥박 산소 측정기 센서 및 모듈
sv: Skönhet och hälsa > Hälsovård > Biometrimätare > Pulsoximetrar: Fingertoppspulsoximetrar; Handhållna pulsoximetrar; Pulsoximetersensorer och moduler
pl: Zdrowie i uroda > Opieka zdrowotna > Monitory funkcji życiowych > Pulsoksymetry: Pulsoksymetry napalcowe; Pulsoksymetry przenośne; Czujniki i moduły do pulsoksymetrów
bg-BG: Здраве и красота > Грижа за здравето > Биометрични монитори > Пулсикометри: Пръстови пулсоксиметри; Ръчни пулсоксиметри; Сензори и модули за пулсоксиметър
en: Health & Beauty > Health Care > Biometric Monitors > Pulse Oximeters: Fingertip Pulse Oximeters; Handheld Pulse Oximeters; Pulse Oximeter Sensors & Modules
ja: 美容・健康 > ヘルスケア > 医療用測定器 > パルスオキシメーター: 指先型パルスオキシメーター; ハンドヘルド型パルスオキシメーター; パルスオキシメーターセンサー・モジュール
th: สุขภาพและความงาม > การดูแลสุขภาพ > เครื่องตรวจวัดชีวมิติ > เครื่องวัดออกซิเจนในเลือดและชีพจร: เครื่องวัดออกซิเจนแบบหนีบปลายนิ้ว; เครื่องวัดออกซิเจนแบบมือถือ; เซนเซอร์และโมดูลเครื่องวัดออกซิเจน
el: Υγεία & ομορφιά > Φροντίδα υγείας > Βιομετρικές οθόνες > Παλμικά οξύμετρα: Παλμικά οξύμετρα δακτύλου; Φορητά παλμικά οξύμετρα; Αισθητήρες παλμικού οξύμετρου
de: Gesundheit & Schönheit > Gesundheitspflege > Medizinische Messgeräte > Pulsoximeter: Finger-Pulsoximeter; Hand-Pulsoximeter; Pulsoximeter-Sensoren & -Module
es: Salud y belleza > Cuidado de la salud > Dispositivos biométricos > Pulsioxímetros: Pulsioxímetros de dedo; Pulsioxímetros de mano; Sensores y módulos de pulsioxímetro
it: Salute e bellezza > Salute > Lettori biometrici > Pulsossimetri: Ossimetri da dito; Ossimetri portatili; Sensori e moduli dell'ossimetro
zh-CN: 保健/美容/卫生/护理 > 医疗保健 > 生物体征监测器 > 血氧仪: 指尖脉搏血氧仪; 手持脉搏血氧仪; 脉搏血氧仪传感器/模块
tr: Sağlık ve Güzellik > Sağlık Bakım > Biyometrik Monitörler > Nabız Oksimetreleri: Parmak Ucu Nabız Oksimetreler; El Tipi Nabız Oksimetreler; Nabız Oksimetre Sensörleri ve Modülleri
fr: Santé et beauté > Santé > Moniteurs biométriques > Oxymètres: Oxymètres de pouls de doigt; Oxymètres de pouls portatifs; Capteurs et modules pour oxymètres de pouls
pt-BR: Saúde e beleza > Cuidados com a saúde > Monitores biométricos > Oxímetros de pulso: Oxímetros de pulso de dedo; Oxímetros de pulso portáteis; Sensores e módulos para oxímetro de pulso
cs: Zdraví a krása > Zdravotní péče > Měřiče tělesných funkcí > Pulzní oxymetry: Prstové pulsní oxymetry; Ruční pulsní oxymetry; Senzory a moduly pro pulsní oxymetry
hu: Egészség és szépség > Egészségügyi ellátás > Biometrikus figyelők > Pulzoximéterek: Ujjbegyre csíptethető pulzoximeterek; Kézi pulzoximeterek; Pulzoximeter-érzékelők és -modulok